【裁判字號】    99,聲,2527
【裁判日期】    990713
【裁判案由】    聲請停止羈押等
【裁判全文】
臺灣桃園地方法院刑事裁定              99年度聲字第2527號
聲  請  人
即指定辯護人  吳弘鵬律師
被      告  乙○○ ○○○ ○.
聲  請  人
即選任辯護人  余樹田 律師
被      告  甲○○○ ○○○○.
上列被告因毒品危害防制條例等案件，聲請人吳弘鵬律師聲請停
止羈押、聲請人余樹田律師解除禁見通信之處分，本院裁定如下
：
    主  文
聲請均駁回。
    理  由
一、首查：(1)被告乙○○ ○○○ ○○○ 經本院法官訊問後，雖然辯稱不
    知道所代領的包裹內是海洛因，然本件有起訴書所載之證據
    為證，且依被告之供詞，其領取包裹之方式，顯然對包裹內
    藏放海洛因具有不確定故意，臺灣之共犯鄧建方、「小胖」
    尚未到案，且被告與另一被告甲○○○ ○○○○ ○○○ 之供詞完全不
    同，在尚未交互詰問之前，有串供之虞，被告所犯為重罪，
    且其為外國人，有逃亡之虞，即有刑事訴訟法第101 條第1
    項第1 、2 、3 款之羈押事由，且有羈押之必要，於99年2
    月12日裁定實施羈押並禁止接見通信在案。(2)被告甲○○○
    ○○○○ ○○○經本院法官訊問後，雖然全盤否認犯行，然本件有
    起訴書所載各項證據，被告在案發現場之對面被警方查獲，
    被警察查獲前，有與共犯「小胖」通聯，其犯罪嫌疑重大，
    其共犯鄧建方、「小胖」尚未到案，與另一被告乙○○ ○○○
    ○○○ 之供詞完全不同，在尚未交互詰問之前，有串供之虞，
    被告所犯為重罪，且其為外國人，有逃亡之虞，即有刑事訴
    訟法第101 條第1 項第1 、2 、3 款之羈押事由，且有羈押
    之必要，於99年2 月12日裁定實施羈押並禁止接見通信在案
    ，嗣並裁定自99年5 月12日起延長羈押2 月，並仍續行禁止
    接見通信。
二、復查：(1)被告乙○○ ○○○ ○○○ 雖於警訊、偵訊及本院準備準備
    程序時均指述另一被告甲○○○ ○○○○ ○○○ 之犯行，然其二人之
    犯行分擔究為如何，仍有待該二人於審理時進行交互詰問、
    對質以釐清，況就共犯鄧建方、「小胖」之部分，亦從未到
    案亦未與其對質，是其於本階段仍有串供之虞，再者，其為
    外國人，當然有偷渡出境之可能，聲請人陳稱其之羈押可以
    限制出境、出海方式為之，核無可採，況本案之幕後共犯並
    未查緝到案，被告乙○○ ○○○ ○○○ 身罹重罪，當有可能在跨國
    運輸毒品集團共犯之掩護下偷渡出境，以避本案最輕為無期
    徒刑之重罪。至被告乙○○ ○○○ ○○○ 自馬來西亞不遠萬里來台
    ，其接受上開共犯之招待食、宿、玩樂，進而在另一被告
    甲○○○ ○○○○ ○○○ 監視下前往接貨之過程，均顯示其之犯罪嫌
    疑重大，聲請人陳稱其之犯罪嫌疑不重大，本院無法認同。
    是其之上開羈押原因及羈押之必要性均仍存在，且無從以其
    他方式代之，聲請人聲請停止羈押而以限制出境、出海方式
    代之，不能准許。(2)依被告乙○○ ○○○ ○○○ 之指證及警方在現
    場查獲時，被告甲○○○ ○○○○ ○○○ 係擔任監視交貨之任務，而
    其之前更頻繁往來台、馬二地，且經常居住於台灣，竟對所
    稱「小胖」之人無法交待，其之上開犯罪嫌疑顯然重大，且
    其之上開羈押原因及羈押之必要性均仍存在，並無從以其他
    方式代之，聲請人辯稱被告甲○○○ ○○○○ ○○○ 自始至終均不知
    案情，因為要與其家人聯繫，故而為本項聲請，核無理由，
    歉難准許。綜上，本件聲請均無理由，應予駁回。
三、爰依刑事訴訟法第220條裁定如主文。
中    華    民    國    99    年    7     月    13    日
                   刑事第三庭審判長法  官  謝順輝
                                   法  官  楊麗文
                                   法  官  曾雨明
以上正本証明與原本無異。
如不服本裁定應於送達後5 日內向本院提出抗告狀。
                                   書記官  蘇  萱
中    華    民    國    99    年    7     月    14    日

司法院資訊處製作；財團法人民間司法改革基金會備份。
